臺灣高等法院刑事判決　　　　　　　　96年度上訴字第2951號
上　訴　人
即　被　告　甲○○
上列上訴人因違反毒品危害防制條例案件，不服臺灣士林地方法
院96年度訴字第343號，中華民國96年5月31日第一審判決（起訴
案號：臺灣士林地方法院檢察署96年度毒偵字第264號），提起
上訴，本院判決如下：
    主  文
原判決撤銷。
甲○○施用第一級毒品，累犯，處有期徒刑壹年貳月，減為有期
徒刑柒月。扣案之第一級毒品海洛因捌包（總淨重零點貳玖公克
）沒收銷燬，扣案之夾鏈袋捌只（總重壹點陸壹公克）沒收。
    事  實
一、甲○○曾於民國87年間因施用毒品案件，經原法院裁定送觀
    察、勒戒後，認有繼續施用毒品之傾向，經原法院裁定令入
    強制戒治處所施以強制戒治，於88年3月8日停止戒治，所餘
    期間付保護管束，於88年10月8日保護管束期滿，未經撤銷
    視同執行完畢，同一案件經臺灣士林地方法院檢察署檢察官
    為不起訴處分確定。又於91年間因施用毒品案件，經原法院
    裁定令入戒治處所施以強制戒治，於92年9月14日強制戒治
    執行完畢出監，同一案件經原法院判處有期徒刑8月確定，
    於92年10月14日入監執行，於93年6月13日縮刑期滿，93年6
    月14日執行完畢出監。復於94年間因搶奪及違反毒品危害防
    制條例案件，經原法院分別判處有期徒刑8月、7月確定，上
    開2罪並定應執行刑為有期徒刑1年2月，於94年11月14日入
    監執行，於95年11月8日縮刑期滿，於95年11月9日徒刑執行
    完畢出監。詎其仍未戒除毒癮，竟又基於施用第一級毒品海
    洛因之犯意，於96年1月30日下午2時許，在臺北市○○區○
    ○街181號7樓之1住處，以將第一級毒品海洛因摻水稀釋置
    於注射針筒內再注射入體內之方式，非法施用第一級毒品海
    洛因1次。嗣於96年1月31日下午3時許，經警接獲線報稱疑
    似有毒品交易而前往查緝，於同日下午3時30分許，於臺北
    市大同區○○○路○段180號前見甲○○形跡可疑，進而上前
    盤查，未料甲○○見警趨前，唯恐身上所攜帶供己施用之第
    一級毒品海洛因共8包（總淨重0.29公克，空包裝總重1.61
    公克）為警察覺，旋即將之丟棄於上址前之道路及下水道中
    ，員警見狀立即上前逮捕，並當場扣得上開第一級毒品海洛
    因共8包（總淨重0.29公克），始悉上情。
二、案經臺北市政府警察局大同分局報告臺灣士林地方法院檢察
    署檢察官偵查起訴，甲○○於原審準備程序就被訴事實為有
    罪之陳述，經原審告知簡式審判程序之旨，並聽取當事人之
    意見後，經原審合議庭裁定由受命法官進行簡式審判程序。
    理  由
壹、程序方面：
    本件認定事實所引用之本件卷內所有卷證資料（包含人證與
    文書證據、物證等證據），並無證據證明係公務員違背法定
    程序所取得，且被告於原審及本院審理時時對於原審及本院
    所提示之卷證均陳明沒意見等語，而卷內之文書證據，亦無
    刑事訴訟法第159條之4之顯有不可信之情況與不得作為證據
    之情形，從而，依刑事訴訟法第159條至159條之5之規定，
    本件認定事實所引用之本件卷證所有證據（包含人證與文書
    證據、物證等證據），均有證據能力，合先敘明。
貳、實體方面：
一、上開事實，迭據被告甲○○於警詢、原審偵審中及本院審理
    時均坦承不諱，且被告於96年1月31日下午3時30分許為警查
    獲時，經警採集尿液檢體（檢體編號：021411號）送請臺灣
    尖端先進生技醫藥股份有限公司以EIA酵素免疫分析法初步
    檢驗，再佐以氣相層析質譜儀分析法確認檢驗結果，確呈嗎
    啡、可待因陽性反應，有該公司所出具之96年2月7日濫用藥
    物檢驗報告、臺北市政府警察局偵辦毒品案件尿液檢體委驗
    單、濫用藥物尿液檢驗檢體監管紀錄表各1紙在卷可稽（見
    毒偵字第264號卷第46至48頁）。此外，扣案以塑膠夾鏈袋
    盛裝之白色粉末8包（總淨重為0.29公克），經警以聯勤204
    廠製造之煙毒品A包試劑初步鑑驗結果，均呈嗎啡、海洛因
    反應，再送請法務部調查局鑑驗結果，以化學呈色法、氣相
    層析質譜儀分析法檢驗結果，均含第一級第6項毒品海洛因
    成分，合計淨重0.29公克（空包裝總重1.61公克），有臺北
    市政府警察局大同分局查獲涉嫌毒品危害防制條例毒品初步
    鑑驗報告單1紙、採證照片2幀、法務部調查局96年3月14日
    調科壹字第09623021620號鑑定書1紙在卷為憑（見同上卷第
    15頁，第18頁，第44頁），足認被告之自白與事實相符，自
    可採為認定事實之基礎。又被告曾於民國87年間因施用毒品
    案件，經原法院裁定送觀察、勒戒後，認有繼續施用毒品之
    傾向，經原法院裁定令入強制戒治處所施以強制戒治，於88
    年3月8日停止戒治，所餘期間付保護管束，於88年10月8日
    保護管束期滿，未經撤銷視同執行完畢，同一案件經臺灣士
    林地方法院檢察署檢察官為不起訴處分確定。又於91年間因
    施用毒品案件，經原法院裁定令入戒治處所施以強制戒治，
    於92年9月14日強制戒治執行完畢出監，同一案件經原法院
    判處有期徒刑8月確定，於92年10月14日入監執行，於93年6
    月13日縮刑期滿，93年6月14日執行完畢出監，有本院被告
    前案紀錄表1份在卷為憑，足認被告於強制戒治執行完畢後
    ，5年內再犯施用第一級毒品犯行。本件事證明確，被告犯
    行洵堪認定。
二、核被告所為，係犯毒品危害防制條例第10條第1項之施用第
    一級毒品罪。被告持有第一級毒品海洛之低度行為為施用第
    一級毒品之高度行為所吸收，不另論罪。被告曾有如事實欄
    所載之犯行及執行情形，有本院被告前案紀錄表1份在卷可
    按，其受有期徒刑之執行完畢後，5年內再故意犯本件有期
    徒刑以上之罪，為累犯，應依刑法第47條加重其刑。又本件
    被告犯罪時間在96年4月24日以前，其所犯之罪，合於九十
    六年罪犯減刑條例所規定之減刑條件，應依上開罪犯減刑條
    例第2條第3項之規定，減輕其刑2分之1。
三、原審因予論罪科刑，固非無見。惟查：被告行為後，立法院
    於96年6月15日三讀通過中華民國九十六年罪犯減刑條例，
    於同年7月4日總統公布，並於同年7月16日施行，而被告犯
    罪時間在96年4月24日以前，所犯之罪符合上開減刑條例之
    減刑條件，應依上開罪犯減刑條例第2條第3項之規定，減輕
    其刑2分之1，乃原審未及適用中華民國九十六年罪犯減刑條
    例，已有未洽。被告上訴意旨，未具上訴理由，任意指摘原
    判決量刑過重，雖無理由，但查原判決既有上開可議，要屬
    無可維持，自應將原判決撤銷改判。爰審酌被告經過執行觀
    察、勒戒及強制戒治，猶不知戒除濫行施用毒品惡習，再犯
    本件施用第一級毒品罪，深陷毒坑無法自拔，而其犯罪之動
    機係為自我麻醉，造成自我戕害之結果，以及犯罪後坦承犯
    行等一切情狀，量處有期徒刑1年2月，再依九十六年罪犯減
    刑條例減為有期徒刑7月，以示懲儆。又扣案之第一級毒品
    海洛因共8包（總淨重0.29公克），為扣案之毒品，依毒品
    危害防制條例第18條第1項前段規定，不問屬於犯人與否，
    依法宣告沒收銷燬之。另扣案之上開包裝毒品之夾鍊空袋8
    只（總重1.61公克），係被告所有供施用毒品犯罪所用之物
    ，業據被告供明在卷，並依刑法第38條第1項第2款宣告沒收
    。
據上論斷，應依刑事訴訟法第369條第1項前段、第364條、第299
條第1項前段，毒品危害防制條例第10條第1項，第18條第1項前
段，刑法第11條、第47條第1項、第38條第1項第2款，中華民國
九十六年罪犯減刑條例第2條第3項、第7條，判決如主文。
本案經檢察官黃柏齡到庭執行職務。
中　　華　　民　　國　　96　　年　　9 　　月　　5 　　日
　　　　　　　　　刑事第十九庭審判長法　官  尤豐彥
　　　　　　　　　　　　　　　　　  法　官  宋  祺
　　　　　　　　　　　　　　　　　  法　官  黃金富
以上正本證明與原本無異。
如不服本判決，應於收受送達後十日內向本院提出上訴書狀，其
未敘述上訴之理由者並得於提起上訴後十日內向本院補提理由書
（均須按他造當事人之人數附繕本）。
                                    書記官  楊秋鈴
中　　華　　民　　國　　96　　年　　9 　　月　　5 　　日
附錄：本案論罪科刑法條全文
毒品危害防制條例第10條第1項
施用第一級毒品者，處6月以上5年以下有期徒刑。
